智慧財產法院民事裁定
                                    104年度民秘聲字第8號
聲  請  人  中國砂輪企業股份有限公司

法定代理人  林陳滿麗            
代  理  人  盧柏岑律師
代  理  人  李彥群律師
代  理  人  黃麗蓉律師
上  一  人
複  代理人  馮達發律師
相  對  人  宋健民                                   
            張澤平律師                               
            林曉晴律師          
            吳明蒼律師          
            蘇妍旭律師          
            許樹欣律師          
上列聲請人與相對人宋健民間確認專利權等事件（102 年度民專
訴字第112 號），聲請人對相對人聲請發秘密保持命令，本院裁
定如下：
    主  文
相對人宋健民、張澤平律師、林曉晴律師、吳明蒼律師、蘇妍旭
律師、許樹欣律師就本院102 年度民專訴字第112 號確認專利權
等事件，對於聲請人提出之附件15、附件15-1、附件15-2、附件
15-3、附件15-4有關聲請人中國砂輪企業股份有限公司97至102
年OOO專案週報資料（詳如本裁定附件所示），不得為實施102
年度民專訴字第112 號訴訟以外之目的而使用之，或對未受秘密
保持命令之人開示。
相對人宋健民、張澤平律師、林曉晴律師、吳明蒼律師、蘇妍旭
律師、許樹欣律師之住所或居所有遷移時，應向本院陳明。
    理  由
一、按當事人或第三人就其持有之營業秘密，經釋明符合下列情
    形者，法院得依該當事人或第三人之聲請，對他造當事人、
    代理人、輔佐人或其他訴訟關係人發秘密保持命令：一、當
    事人書狀之內容，記載當事人或第三人之營業秘密，或已調
    查或應調查之證據，涉及當事人或第三人之營業秘密。二、
    為避免因前款之營業秘密經開示，或供該訴訟進行以外之目
    的使用，有妨害該當事人或第三人基於該營業秘密之事業活
    動之虞，致有限制其開示或使用之必要，智慧財產案件審理
    法第11條第1 項定有明文。
二、聲請意旨略以：聲請人（即原告）與相對人宋健民（即被告
    ）間本院102 年度民專訴字第112 號確認專利權等事件，聲
    請人主張相對人洩漏其所有之營業秘密，並提出附件15、附
    件15-1、附件15-2、附件15-3、附件15-4中國砂輪企業股份
    有限公司97至102 年OOO 專案週報資料（詳如本裁定附件所
    示）為證，上開資料涉及聲請人公司BODD產品之製作方法及
    製作成本等內容，由於BODD尚在開發階段，並未量產，相關
    產品規格等顯非一般涉及該類領域之人所知，屬聲請人之營
    業秘密，聲請人藉以保持在OOOO生產技術上之競爭優勢，聲
    請人之競爭對手如取得此等資訊，將可得知聲請人BODD產品
    之製程細節、製作方法、材料、成分、技術內容及優缺點等
    營業秘密，可減少其自行研發之時間與成本，從而取得競爭
    優勢，致妨害聲請人OOOO相關事業活動之虞，故有限制其開
    示或使用之必要。為此，聲請對相對人宋健民及其訴訟代理
    人張澤平律師、林曉晴律師、吳明蒼律師、蘇妍旭律師、許
    樹欣律師核發秘密保持命令，命該六人不得為實施本院102
    年度民專訴字第112 號訴訟訴訟以外之目的而使用之，或對
    未受秘密保持命令之人開示等語。
三、經查：
  ㈠本院102 年度民專訴字第112 號確認專利權等事件，聲請人
    中國砂輪企業股份有限公司與相對人宋健民間本院102 年度
    民專訴字第112 號確認專利權等事件，聲請人主張相對人洩
    漏其所有之營業秘密，並提出附件15、附件15-1、附件15-2
    、附件15-3、附件15-4有關聲請人中國砂輪企業股份有限公
    司97至102 年OOO 專案週報資料（詳如本裁定附件所示）為
    證，查上開為聲請人公司尚在開發階段之OOOO產品之技術及
    成本資訊，且為聲請人公司內部文件，非一般涉及該類資訊
    之人得以接觸或知悉其內容，且涉及聲請人技術及商業上之
    資訊，具有高度經濟價值，相對人於聲請人提出本件聲請前
    ，並未依書狀閱覽或證據調查以外方法，取得或持有該營業
    秘密（相對人宋健民縱使曾經參與OOOO產品研發過程，亦難
    認已完整持有該營業秘密，且仍有保持該資料之秘密性以免
    洩漏予第三人之必要），本院為進行訴訟所需，須將附件15
    、附件15-1、附件15-2、附件15-3、附件15-4資料開示予相
    對人閱覽及辯論，惟如相對人將上開資料作為實施訴訟以外
    之目的而使用，或對未受秘密保持命令之人開示，將對聲請
    人之事業活動及經濟利益造成損害，聲請人聲請對相對人核
    發秘密保持命令，並無不合。相對人宋健民雖辯稱OOOO為其
    自有之技術，並非聲請人之營業秘密云云，惟查，附件15、
    附件15-1、附件15-2、附件15-3、附件15-4資料為聲請人公
    司之內部文件，自形式上觀之，自屬聲請人公司之所有之營
    業秘密，至於文件內具體內容是否確實屬於聲請人所有之營
    業秘密，須開示予兩造並經言詞辯論後，始得確定，並非本
    院核發秘密保持命令階段所須審認之事項，相對人之辯解，
    尚不足採。從而，聲請人聲請對相對人六人核發秘密保持命
    令，為有理由，應予准許。
  ㈡聲請人另主張，第三人江OO係受相對人宋健民委任為其管理
    相關訴訟之人，然第三人江OO並非律師，且從未於兩造間相
    關訴訟（包含本案訴訟）之任何書狀上具名，亦未曾開庭，
    顯無閱覽相關卷宗之必要性，如許其閱覽上開之營業秘密，
    極有可能向相對人宋健民或其他與本案訴訟無關之第三人開
    示，而損害聲請人之權益，為此聲請第三人江OO就智慧財產
    法院102 年民專訴字第112 號訴訟附件15、附件15-1 、附
    件15-2、附件15-3、附件15-4之營業秘密資料，亦不得為閱
    覽、抄錄、攝影或以他法複製云云。按智慧財產案件審理法
    第11條第1 項規定，法院核發秘密保持命令之對象，係因接
    觸含有營業秘密之訴訟資料，而持有營業秘密之人，第三人
    江國泉並非本院102 年度民專訴字第112 號訴訟之當事人，
    且附件15、附件15-1、附件15-2、附件15-3、附件15-4資料
    涉及聲請人之營業秘密，本院已對相對人宋健民、張澤平律
    師、林曉晴律師、吳明蒼律師、蘇妍旭律師、許樹欣律師六
    人核發秘密保持命令，相對人六人不得對未受秘密保持命令
    之人開示，禁止開示之範圍包含相對人六人以外之所有第三
    人，當然包含第三人江OO在內，第三人江OO自無閱覽、抄錄
    、攝影或以他法複製上開含有營業秘密資料之權利，亦無持
    有營業秘密可言，聲請人聲請本院併予裁定第三人江國泉不
    得為閱覽、抄錄、攝影或以他法複製，並無必要，附此敘明
    。四、依智慧財產案件審理法第13條第1 項，裁定如主文。
中　　華　　民　　國　　104　 年　　7　　 月　　3　　 日
                    智慧財產法院第三庭
                                法　官　彭洪英
以上正本係照原本作成。
不得抗告。
中　　華　　民　　國　　104　 年　　7　　 月　　3　　 日
                                書記官　郭宇修
附件：                     
附件15：周OO（OOOOO）97至102年OOO專案週報電子檔（燒
錄於光碟）。
附件15-1：周OO（OOOOO）97年8月25日OOO專案週報。
附件15-2：周OO（OOOOO）98年5月11日OOO專案週報。
附件15-3：周OO（OOOOO）98年8月3日OOO專案週報。
附件15-4：周OO（OOOOO）98年10月12日OOO專案週報。
附錄違反本命令之相關處罰條文：
智慧財產案件審理法
第35條
違反本法秘密保持命令者，處三年以下有期徒刑、拘役或科或併
科新臺幣十萬元以下罰金。
前項之罪，須告訴乃論。
第 36 條
法人之負責人、法人或自然人之代理人、受雇人或其他從業人員
，因執行業務犯前條第一項之罪者，除處罰其行為人外，對該法
人或自然人亦科以前條第一項之罰金。
對前項行為人告訴或撤回告訴者，其效力及於法人或自然人。對
前項法人或自然人告訴或撤回告訴者，其效力及於行為人。